臺灣高等法院臺中分院刑事判決　　　　95年度上訴字第2966號
上　訴　人
即　被　告　己○○
　　　　　　　　　　（另案在臺灣雲林戒治所執行中）
選任辯護人　劉　喜　律師
上列上訴人因違反槍砲彈藥刀械管制條例案件，不服臺灣南投地
方法院95年度訴字第537 號中華民國95年10月27日第一審判決（
起訴案號：臺灣南投地方法院檢察署95年度偵字第1914號），提
起上訴，本院判決如下：
    主  文
原判決撤銷。
己○○未經許可，製造可發射子彈具有殺傷力之槍枝，累犯，處
有期徒刑伍年陸月，併科罰金新臺幣拾貳萬元，罰金如易服勞役
，以新台幣壹仟元折算壹日；扣案仿ＦＮ廠一九一○型半自動手
槍製造之改造手槍貳支（含彈匣貳個，槍枝管制編號：0000
000000號、0000000000號）、黑色帆布手提包
壹個，均沒收。又連續未經許可，持有子彈，累犯，處有期徒刑
拾月，併科罰金新臺幣肆萬元，罰金如易服勞役，以新台幣壹仟
元折算壹日；扣案之黑色帆布手提包壹個、小鐵盒壹個，均沒收
。應執行有期徒刑陸年，併科罰金新臺幣拾伍萬元，罰金如易服
勞役，以新台幣壹仟元折算壹日。扣案仿ＦＮ廠一九一○型半自
動手槍製造之改造手槍貳支（含彈匣貳個，槍枝管制編號：00
00000000號、0000000000號）、黑色帆布手
提包壹個、小鐵盒壹個，均沒收。
    事  實
一、己○○前於民國八十八年間因違反槍砲彈藥刀械管制條例案
    件，經臺灣高等法院臺南分院於八十八年十一月十八日以八
    十八年度上訴字第六九○號判處有期徒刑五月、六月，應執
    行有期徒刑十月確定，甫於九十三年八月二十九日因縮短刑
    期執行完畢。詎己○○仍不知悔改，未經許可，基於製造可
    發射子彈具有殺傷力改造玩具手槍之犯意，先於九十四年十
    二月二十五日某時許，在雲林縣虎尾鎮○○○○道具店以新
    臺幣（下同）一萬六千元之代價購買不具有殺傷力之仿ＦＮ
    廠一九一○型半自動手槍製造之槍枝二支（均尚未組裝、槍
    管均有阻鐵），該道具店之不知名負責人則同時交付具有殺
    傷力改造子彈二顆（即偵查卷第28頁照片17之二顆子彈），
    己○○即基於未經許可持有子彈之概括犯意，先未經許可持
    有該具殺傷力之改造子彈二顆。己○○之後復於不詳時間，
    在其雲林縣斗六市○○路二四八號住處內，同時將上開玩具
    手槍二支之槍管部分，換裝自真實姓名年籍不詳、綽號「阿
    德」（音同）之成年男子處，所取得之土造金屬槍管二支，
    而將上開二支玩具手槍製造成具有殺傷力之改造玩具手槍二
    支（含彈匣貳個，槍枝管制編號：0000000000號
    、0000000000號）。嗣又於不詳時間，承前未經
    許可持有子彈之概括犯意，未經許可，持有真實姓名年籍不
    詳、綽號「小胖」之人所交付具有殺傷力之改造子彈十顆（
    公訴意旨誤為十一顆，另有不具有殺傷力之土造子彈三顆）
    ，而連同前述某不詳道具店所交付之具有殺傷力之子彈二顆
    ，共計未經許可持有具有殺傷力改造子彈共十二顆（公訴意
    旨誤為十三顆）。嗣於九十五年四月二十五日某時點，己○○將上開原先放置於雲林縣斗六市○○路二四八號住處內之
    槍、彈，放置於自己所有車牌號碼四二六七─ＭＡ號自用小
    客車內，並搭載不知情友人林景偉外出，於同日下午三時八
    分許，行經國道三號公路時，因超速行駛遭國道公路警察局
    第七警察隊警員於國道三號公路南投服務區攔查，隨後並扣
    得上開改造手槍二支、具殺傷力之子彈十二顆，不具殺傷力
    之土造子彈三顆及其所有黑色帆布手提包一個（裝槍、彈所
    用）、小鐵盒一個（裝子彈所用），而查知上情。
二、案經國道公路警察局第七警察隊報告臺灣南投地方法院檢察
    署檢察官偵查起訴。
    理  由
一、訊據被告己○○對於前揭時、地，未經許可持有上開具有殺
    傷力之改造手槍、子彈，而為警查獲之事實，雖直承不諱，
    惟否認有製造槍枝等犯行，辯稱：「我有去（虎尾鎮）購買
    玩具手槍」、「該店負責人有交二個子彈給我，但那二顆子
    彈並沒有殺傷力」、「我在家裡組裝的那隻槍是阿德交給我
    的，阿德拿給我的就是拆開的手槍，那些東西全部都是阿德
    的。我有去購買玩具手槍，但是我沒有用。上述的那些是阿
    德把手槍拆開之後拿給我，我再把他組合起來」、「我是先
    組合阿德交給我拆開的手槍之後再去虎尾玩具店購買壹支玩
    具手槍」、「我的意思是我去玩具店購買壹支玩具手槍沒有
    殺傷力，另外壹支有殺傷力的手槍是阿德交給我的」「我購
    買壹支（玩具手槍），另外壹支是阿德交給我的」、「（去
    虎尾的玩具店購買玩具手槍）我只有購買壹支沒有殺傷力的
    玩具手槍」、「九十五年過完農曆年前二、三天，去虎尾的
    玩具店購買的，壹支六千元」、「（你以前不是說你購買二
    支，總共壹萬六千元嗎？）之前是我替阿進扛罪才會這樣講
    ，因為阿進拿給我的時候已經是整枝手槍了」、「（是阿德
    叫你組裝的是嗎？）對」、「（你剛才說阿進有交槍給你是
    嗎？）是，他交給我的槍枝就是整枝好好的，我沒有去改造
    、組裝，警方查扣的槍枝裡面其中有壹支是「阿進」寄放在
    我那邊的」、「（阿進交給你的是哪壹支槍〈提示偵查卷26
    頁照片〉？）就是編號0000000000這枝（照片右
    上角）」、「（你幫阿德組裝的是扣案的另外壹支槍，請指
    出那是照片中的哪壹支槍〈提示偵查卷26頁照片〉？）是編
    號0000000000這枝（握把金金的）」、「小胖交
    給我十顆子彈，另外三顆子彈是阿進交給我的，他交給我的
    時間地點，就是剛才我說他交給我槍枝寄放同時交給我的」
    、「是我自己要替他們擔罪的，因為當時我也不知道他們在
    什麼地方，所以就全部擔下來，不是他二人要我擔罪的」云
    云。
二、本院經查：
(一)、上開扣案之改造手槍二支（含彈匣二個，槍枝管制編號分別
    為：0000000000號、0000000000號）
    及改造子彈共十五顆（其中三顆不具殺傷力），經送往內政
    部警政署刑事警察局鑑驗結果為：「改造手槍二枝，認均係
    由仿ＦＮ廠一九一○型半自動手槍製造之槍枝，換裝土造金
    屬槍管改造而成之改造手槍，機械性能良好，可擊發適用子
    彈，認均具殺傷力」、「改造子彈十五顆：(一)其中五顆認均
    係直徑約七點九八ＭＭ金屬彈頭之土造子彈，經採樣二顆試
    射，可擊發，認具殺傷力。(二)其中三顆，認均係具直徑約七
    點九六ＭＭ金屬彈頭之土造子彈，經採樣一顆試射，可擊發
    ，認具殺傷力。(三)其中三顆認均係由口徑八ＭＭ制式空包彈
    加裝直徑約七點二一ＭＭ金屬彈頭而成改造子彈，經採樣一
    顆試射，可擊發，認具殺傷力。(四)其中二顆，認均係由玩具
    金屬彈殼加裝直徑七點八七ＭＭ金屬彈頭而成之改造子彈，
    經採樣一顆試射，可擊發，認具殺傷力。(五)其中二顆，認均
    係具直徑約七點九四ＭＭ金屬彈頭之土造子彈，經拆解檢視
    ，不具火藥及底火，均非為完全之子彈，認均不具殺傷力」
    等情，有該局九十五年六月十二日刑鑑字第○九五○○六○
    五八六號槍彈鑑定書一份附卷可稽（偵查卷第23至29頁）。
    其後本院復將上開未經實際試射鑑定之剩餘子彈依序三顆、
    二顆、二顆、一顆，合計八顆，再次送請該局鑑定，結果為
    ：(一)三顆，均經實際試射，均可擊發，認均具殺傷力。(二)二
    顆，均經實際試射，其中一顆可擊發，認具殺傷力，另一顆
    無法擊發，認不具殺傷力。(三)二顆，均經實際試射，均可擊
    發，認均具殺傷力。(四)一顆，可擊發，認具殺傷力，有內政
    部刑事警察局96 年1月19日刑鑑字第0960000143號函在卷可
    稽（本院卷第82頁）。
(二)、依上開兩次鑑定結果，扣押之子彈十五顆，有殺傷力者為十
    二顆，另不具殺傷力者為三顆，公訴意旨認有殺傷力者為十
    三顆，不具殺傷力者為二顆，尚有誤會。至該子彈之來源如
    何？被告於偵查中供稱：照片17之二顆子彈是雲林之玩具店
    老闆送的，其他子彈是朋友綽號「小胖」送的等語（偵查卷
    第32、34頁）。而照片17之子彈二顆，即為前述「由玩具金
    屬彈殼加裝直徑七點八七ＭＭ金屬彈頭而成之改造子彈」（
    見偵查卷第25、28頁），該二顆子彈經先後鑑定均有殺傷力
    。被告於本院準備程序時稱：「（你在虎尾玩具店老闆交給
    你的那二顆子彈你是否能夠指出來〈提示偵查卷27-29頁交
    指認〉？）就是照片十九那二顆」（本院卷第47頁反面）；
    而照片19之子彈二顆即為前述經鑑定為：「均係具直徑約七
    點九四ＭＭ金屬彈頭之土造子彈，經拆解檢視，不具火藥及
    底火，均非為完全之子彈，認均不具殺傷力」者，有前揭槍
    彈鑑定書可稽（偵查卷第25、29頁）。被告於本院改稱雲林
    虎尾玩具店老闆所送之二顆子彈不具殺傷力云云，然被告於
    檢察官95年 6月30日10時21分訊問及該日11時54分補充訊問
    時，兩度供稱照片17之二顆子彈是雲林之玩具店老闆送的等
    語明確，其後翻異前詞，又無其他證據足佐，自難以遽信！
    另被告於偵查中供稱：扣押之子彈，除其中二顆是玩具店老
    闆送的，其他是綽號「小胖」送的（偵查卷第34頁），於原
    審亦供稱：「（子彈的部分是否另一個朋友所送？）是的，
    其中兩顆是玩具店的老闆送給我的」（原審卷第53頁）。則
    被告嗣後於本院辯稱除二顆不具殺傷力的子彈是玩具店老闆
    送的以外，其他是「小胖」、「阿進」交給伊的，增加子彈
    來自「阿進」之辯詞，亦難以遽採！
(三)、被告於原審審理時供稱：「（『阿德』給你的槍管是如何組
    合起來？）我先買玩具槍，後來阿德拿給我槍管之後，我在
    家看是否合適，然後就組合起來」、「（你向玩具店買玩具
    手槍，買來時是否就已經組合好？）是散開的‧‧‧」、「
    （原來的槍管是何材質？）原來的槍管跟槍是一樣的材質，
    但是好像不是金屬材質」、「（為何要換成阿德給你的槍管
    ？）本來阿德要將槍管丟掉了，我就拿回來，看是否與我的
    兩枝槍管可以組合起來」、「（原來的槍管是否可以擊發？
    ）不可以，因為槍管裡面有阻鐵，所以不能擊發」、「（阿
    德給你的槍管裝上之後是否就可以擊發？）是的」、「（被
    告是在你住的地方，即雲林斗六住所換槍管？）是的」、「
    （當初買的兩把槍價格？）一萬六千元」、「（子彈的部分
    是否另一個朋友所送？）是的，其中兩顆是玩具店的老闆送
    給我的」等語（原審卷第52、53頁）。按：槍砲彈藥刀械管
    制條例中所規定之「製造」行為，並不以所製造、更換之金
    屬槍管需自行磨製為必要，若將原來不具殺傷力之非金屬材
    質之槍管或設有阻鐵而不通之槍管，換裝為可以擊發子彈之
    槍管，使該槍枝成為一具有殺傷力之槍枝之行為，即屬「製
    造」行為之一種態樣。查被告上開於原審之供述，核與前開
    槍彈鑑定書所載：「改造手槍二枝，認均係由仿ＦＮ廠一九
    一○型半自動手槍製造之槍枝，換裝土造金屬槍管改造而成
    之改造手槍，機械性能良好，可擊發適用子彈，認均具殺傷
    力」之情形相符。而依被告於原審審理所供述之內容，被告
    確有未經許可，製造可發射子彈具有殺傷力之槍枝之行為，
    其於原審辯稱其僅係「組合」、「組裝」而非「製造」云云
    ，應係誤解法律規定所致，並不足採。
(四)、此外，復有國道公路警察局第七警察隊於九十五年四月二十
    五日下午三時八分許，在國道三號公路南投服務區處，對被
    告所駕駛之車號四二六七─ＭＡ號自用小客車實施攔檢，其
    後扣得具殺傷力之前揭改造手槍（含彈匣）二支、具殺傷力
    之子彈十二顆（另三顆不具殺傷力）、黑色帆布手提包一個
    （裝槍、彈所用）、小鐵盒一個（裝子彈所用），搜索、扣
    押筆錄各一份、扣押物品目錄表一份、搜索同意書一紙、照
    片五張附卷可稽。
(五)、被告於本院審理時雖以前詞置辯。然查：
  (1)被告先於本院95年12月29日準備程序時辯稱：「我在家裡組
    裝的那隻槍是阿德交給我的，阿德拿給我的就是拆開的手槍
    ‧‧‧阿德把手槍拆開之後拿給我，我再把他組合起來」、
    「（是阿德叫你組裝的是嗎？）對」（本院卷第45頁正面、
    46頁）。其後於本院96年3月2日準備程序時又稱：「（你上
    次說：在九十四年十二月底在你家將阿德交給你的零散的槍
    枝零件組合成壹支槍，是不是？）不是，那是阿德拿來的時
    候我把他拆開再組合起來的」、「（是阿德拿來的時候你把
    他拆開再組合起來的是不是？）對」，前後所述不一，且差
    異甚大。其後經本院質疑其說法不一，則又稱：「他是原本
    就拆開一半，他拿去試射之後組合不起來，叫我幫他全部拆
    開再組合」、「（哪個部分組合不起來？）那個滑套」、「
    （你如何處理？）我只拆開滑套上面的零件」等語。本院又
    再質疑「為何阿德無法組裝，而你能夠組裝？）被告再稱：
    「他的意思是要拿來我那裡寄放」，與其之前所述阿德請其
    組裝槍枝之說法又不相同。本院再訊其：「阿德到底會不會
    組裝？」被告卻又稱「他會」；本院復訊其「阿德會組裝，
    為何他不自己組裝好之後再寄放在哪那裡？」被告則稱「我
    不知道」（以上見本院卷第94-95頁） ，亦一再變異其說詞
    ，則其前開所述各情是否屬實？已足滋疑！
  (2)次查，被告最初稱「阿德」：「他的真實姓名『陳守德』，
    他住在屏東，五十六年次，他是我在九十三年初在東成技訓
    所認識的」（本院卷第46頁反面），因本院查無與被告所述
    之「陳守德」（或「陳守得」、「陳首德」）之相同資料（
    見本院卷第57-59頁之在監在押全國紀錄表）， 遂請辯護人
    陳報，辯護人之陳報與被告均稱係：「許明德」（見本院卷
    第84、94頁），復經本院以「許明德」之查詢條件查詢在監
    在押全國紀錄表，獲得姓名為「許明德」之多筆資料（本院
    卷第105-110頁）， 經提示被告觀覽後訊其究係何位「許明
    德」，被告又稱「是乙○○，而非許明德」（本院卷第 127
    頁），再經本院以「乙○○」之查詢條件查詢在監在押全國
    紀錄表，獲得姓名為「乙○○」之多筆資料（本院卷第131-
    141頁），後經辯護人陳報稱：似係57年1月1 日生之乙○○
    （本院卷第145頁），經本院傳拘證人乙○○並未到庭 。查
    被告所稱「阿德」之人，先後有「陳守德」、「許明德」、
    「乙○○」諸人，則果否有其所陳上述之情，亦足滋疑！而
    被告雖又稱當時有蕭存恩、丁○○二人在場（本院卷第46頁
    反面），然蕭存恩業已死亡，有法務部戶役政作業系統查得
    之戶籍資料可稽（本院卷第92頁）。而證人丁○○經本院傳
    喚到庭，則稱：「己○○說有一次有一個人拿已經拆開的手
    槍給他的時候，你有在場？）沒有」、「我和他去台中找己○○的朋友，我在樓下坐，至於他去找他做什麼我不知道」
    、「那個人他有拿壹個包包給己○○，但包包裡面放什麼東
    西我沒有看到不知道」等語，均無法證實確有一名綽號「阿
    德」之人交付被告所稱拆解之槍枝給被告，被告隨後亦稱：
    「證人丁○○確實沒有看到裡面的東西」，是證人丁○○所
    證自不足為有利於被告之認定。
  (3)被告又辯稱槍枝管制編號0000000000號槍枝，係
    因有人拿槍去向證人庚○○借錢，庚○○因不方便攜帶，而
    將槍彈寄放在伊那裡（本院卷第47頁正面）。然此為證人庚○○於本院審理時所否認（本院卷第126- 127頁）；且經本
    院當庭採取證人庚○○之十指指紋，併同槍枝管制編號00
    00000000號槍枝，送請法務部調查局鑑定槍枝上有
    無庚○○之指紋，鑑定結果為：「送鑑手槍壹支經氰丙烯酸
    酯法處理後，未發現清晰可供比對之指紋」，有該局鑑定通
    知書一份在卷可參（本院卷第176- 178頁）。被告又稱有證
    人戊○○可以證明庚○○交槍之事（本院卷第163 頁），然
    經傳喚證人戊○○到庭訊問，其稱「寄槍的事情我不知道」
    （本院卷第196 頁反面），是被告所辯已難以採信。況證人
    庚○○係葬儀社之員工，業據其陳述在卷，並非從事諸如地
    下錢莊之業者，則有人拿槍彈向其質押借錢之說法是否屬實
    ，已有可疑！且證人庚○○苟有被告所稱因攜帶不便而將槍
    彈交付被告保管之事，則其又何必收受該人質押之槍彈？況
    其將槍彈交付被告保管，亦圖添被查獲後遭牽連之風險！再
    被告苟係因庚○○不方便攜帶而託其保管槍彈，又何以不存
    放妥當，反將該槍彈攜出而被查獲，在在顯示被告之說詞諸
    多不盡情理之處，而非可遽信。另被告又稱：伊同牢房之「
    林憲祥」曾經在出獄後去找庚○○（本院卷第127 頁正面）
    ，其後又稱該人非「林憲祥」，而是「丙○○」（本院卷第
    163 頁正面），亦反覆不一；而證人丙○○經本院傳拘亦未
    到庭。然證人丙○○縱使到庭，亦未能直接證明庚○○有將
    槍彈寄放被告處而請其保管之事，猶不能證明被告無本案改
    造槍枝之行為，自無待其到庭始終結本案之必要，併予敘明
    。
  (4)被告於原審就如何改造槍枝，及本案二支槍枝及子彈之來源
    ，已詳為供述。雖被告於本院辯稱其係為他人扛罪云云；然
    被告若因被查獲本案二支槍枝及子彈，而不願供出槍彈來源
    致牽連他人，單純坦承持有槍、彈，即已達目的，又何需於
    原審詳述其換裝槍管改造槍枝之過程，致徒然加重罪責！而
    依被告所稱：「是我自己要替他們擔罪的」、「不是他二人
    要我擔罪的」（本院卷第48頁）、「（阿德對你有恩嗎？）
    沒有」（本院卷第95頁）等語，實亦難以想像被告有何理由
    替他人扛罪？經本院質問其何以不於原審說清楚，被告答稱
    ：「當時我交保出去，我去請律師，確實律師教我這樣說的
    ，又稱：當時我也沒有跟律師說清楚，說那槍確實不是我的
    」（本院卷第95頁反面）。經傳喚被告原審選任辯護人張績
    寶律師到庭證述：「我接受被告委託後有去閱卷，在原審第
    一次行準備程序時有公設辯護人陪同他到庭開庭，當時被告
    己○○就承認犯本案的犯罪事實，我針對他槍枝是製造或是
    單純持有的問題替他辯護；本案的另外壹個重點是槍枝是否
    有殺傷力，是製造或是單純的組合，這是我們辯護的重點，
    至於槍枝來源我忘了有無問他，因為那不是本案辯護的重點
    」等語。是被告上開所辯「律師教我這樣說的」，亦難以採
    信。
(六)、本案事證已臻明確，被告所辯係事後卸責之詞，不足採信。
    被告選任辯護人聲請本院對被告與證人庚○○進行測謊程序
    ；然本院以本案待證事項業已明確，且被告所辯各情亦有諸
    多違情違常之處，自無捨上開明確證據不採而另行進行測謊
    程序之必要。被告選任辯護人又以被告於警詢所述：「該手
    槍性能如何？）擊射後可能是火藥不足所以彈頭在擊射後就
    在前方掉落並無法往前擊射相當距離」（警卷第2 頁正面）
    ，而質疑扣押之槍枝是否具有殺傷力。然依被告於警詢供述
    內容觀之，被告已說明係因「可能是火藥不足」，此乃與子
    彈有關，而與槍枝無涉，辯護人以此質疑扣押槍枝是否具有
    殺傷力，自有誤會。再被告雖辯稱其警訊、偵查時因吸毒意
    識模糊云云。然經勘驗被告警詢錄音光碟結果：「被告回答
    之聲音洪亮有力、言詞清楚，並無精神不濟或意識模糊之情
    形」，被告勘驗後表示：「警詢時精神狀態正常，是在檢察
    官偵訊時才精神不濟，檢察官還有問我是否有吸毒」。然經
    播放九十五年四月二十六日偵訊被告之錄音錄影光碟，結果
    為：「被告己○○是站立接受訊問，被告詢答流暢，並無精
    神異常之情形」。被告於勘驗後則稱：「我剛剛說檢察官問
    我說你是不是有吸毒，並不是在這次問我的」。再播放九十
    五年六月三十日偵訊被告之錄音錄影光碟，結果為：「被告
    己○○是站立接受訊問，神情並無異常答話語調也正常，播
    放過程約四分四十六秒時被告己○○向本院表示他當時已經
    意識不清楚，但往後播放聽不出被告答話有異常現象，畫面
    顯示被告神情亦無異常，光碟播放至七分三十七秒即停止，
    往下並無任何畫面出現」，經記明筆錄可稽（ 本院卷第208
    頁），是經勘驗結果，均無足證明被告於警詢、偵查訊問時
    ，有因毒癮發作致意識模糊之情形，被告所辯亦非可採。被
    告犯行堪以認定，自應依法論科。
三、查我國刑法業以中華民國九十四年二月二日總統華總一義字
    第09400014901號令修正公布第1～3、5、10、11、15、16、
    19、25～27、第四章章名、28～31、33～38、40～42、46、
    47、49、51、55、57～59、61～65、67、68、74～80、83～
    90、91-1、93、96、98、99、157、182、220、2 22、225、
    229-1、231、231-1、296-1、297、315-1、315-2、316、34
    1、343條條文；增訂第40-1、75-1條條文；刪除第56、81、
    94、97、267、322、327、331、340、345、350條條文 ；並
    自九十五年七月一日施行。被告行為後，其應適用之相關法
    律已有變更，茲就與本案適用有關之條文，比較說明如下：
  (一)法定刑中罰金刑部分：
    刑法第三十三條第五款業經修正公布，修正後刑法第三十三
    條第五款規定「罰金：新臺幣一千元以上，以百元計算之」
    ，與修正前刑法第三十三條第五款規定「罰金：（銀元）一
    元以上」不同。比較新舊法結果，以舊法即行為時法較有利
    於被告，故依刑法第二條第一項前段規定，本案被告所犯之
    罪，其法定刑併科罰金部分，自應適用行為時之法律規定決
    定其罰金部分之法定刑。
  (二)連續犯部分：
    本件被告所犯槍砲彈藥刀械管制條例第十二條第四項之罪，
    成立連續犯，因其得處徒刑之範圍乃依各該罪之本刑得加重
    至二分之一而已，顯然比依新刑法規定，應將各該罪之數次
    行為分論併罰之結果為輕，依裁判時之新法第二條第一項比
    較之結果，以修正前刑法較有利於被告，應依修正刪除前刑
    法第五十六條規定，以連續犯論處。
  (三)累犯部分：
    按刑法第二條第一項之規定，係規範行為後「法律變更」所
    生新舊法比較適用之準據法，故被告行為後刑法條文之修正
    ，對於被告並無有利或不利之情形者（例如新舊法處罰輕重
    相同，犯罪構成要件亦無寬嚴之別等），即無適用修正後刑
    法第二條第一項之規定比較新舊法適用之問題（最高法院95
    年度台上字第5589號判決意旨參照）。查九十四年二月二日
    修正公布，而於九十五年七月一日生效實施之新刑法第四十
    七條雖將舊刑法修正限制為受徒刑之執行完畢，或一部之執
    行而赦免後，五年以內「故意」再犯有期徒刑以上之罪者，
    始成立累犯。但上述新舊法之規定，對於本件被告「故意」
    犯罪之情形言，並無所謂「有利或不利」之情形。依上說明
    ，均無適用修正後刑法第二條第一項之規定比較新舊法適用
    之問題。
  (四)定應執行之刑部分：
    修正後刑法第2條第1項規定：「行為後法律有變更者，適用
    行為時之法律。但行為後之法律有利於行為人者，適用最有
    利於行為人之法律」。查，修正前刑法第51條規定：「數罪
    併罰，分別宣告其罪之刑，依左列各款定其應執行者：」其
    中第5 款規定：「宣告多數有期徒刑者，於各刑中之最長期
    以上，各刑合併之刑期以下，定其刑期。但不得逾二十年。
    」修正後刑法第51條第5款則規定： 「宣告多數有期徒刑者
    ，於各刑中之最長期以上，各刑合併之刑期以下，定其刑期
    。但不得逾三十年。」比較結果，修正後刑法並非較有利於
    被告，依刑法第2條第1項前段之規定，仍應依修正前刑法定
    其應執行之刑。
  (五)沒收部分：
    沒收係屬從刑，而從刑附屬於主刑，除法律有特別規定外，
    依主刑所適用之法律（最高法院95 年第8次刑事庭會議決議
    參照）。
四、核被告己○○未經許可，製造可發射子彈具有殺傷力之槍枝
    ，所為係違反槍砲彈藥刀械管制條例第八條第一項之未經許
    可製造可發射子彈具有殺傷力之槍枝罪。被告製造後未經許
    可持有上開改造玩具手槍之低度行為，應為其製造之高度行
    為所吸收，不另論罪。被告係於同時、同址改造二支玩具手
    槍，其犯意單一，反覆實施同種類之行為，犯罪構成要件相
    同，應屬接續犯，僅論以一罪。又被告持有由某道具店之不
    知名負責人所交付具有殺傷力改造子彈二顆之犯行，係違反
    槍砲彈藥刀械管制條例第十二條第四項之未經許可持有子彈
    罪；其嗣後又持有由綽號「小胖」之人所交付具有殺傷力之
    改造子彈十顆之犯行，亦係違反槍砲彈藥刀械管制條例第十
    二條第四項之未經許可持有子彈罪。被告先後二次未經許可
    持有子彈之犯行，其時間緊接，犯罪構成要件相同，顯係基
    於概括犯意為之，為連續犯，應依修正刪除前刑法第五十六
    條規定以一罪論，並加重其刑。又被告前於八十八年間因違
    反槍砲彈藥刀械管制條例案件，經臺灣高等法院臺南分院於
    八十八年十一月十八日以八十八年度上訴字第六九○號判處
    有期徒刑五月、六月，應執行有期徒刑十月確定，甫於九十
    三年八月二十九日因縮短刑期執行完畢之事實，有台灣高等
    法院被告前案紀錄表在卷可按；其於刑之執行完畢後五年內
    再故意犯本件有期徒刑以上之刑之上開各罪，均為累犯，其
    連續未經許可持有子彈罪部分，應遞加重其刑；所犯未經許
    可製造可發射子彈具有殺傷力之槍枝罪部分，除法定刑中無
    期徒刑部分依法不得加重外，其餘均依法加重其刑。另被告
    所犯上開未經許可製造可發射子彈具有殺傷力之槍枝罪及連
    續未經許可持有子彈罪二罪間，犯意各別，罪名互異，應予
    分論併罰。
五、原審認被告犯罪事證明確，予以論罪科刑，固非無見。惟查
    ：(1)原判決認被告就未經許可製造可發射子彈具有殺傷力之
    槍枝罪部分，應成立累犯，然於加重其刑部分僅敘明：「其
    所犯未經許可製造可發射子彈具有殺傷力之槍枝罪部分，其
    最重本刑為無期徒刑，依刑法第六十五條第一項規定，不予
    加重」，而未就該罪法定刑中其餘有期徒刑、罰金部分，加
    重其刑，自有未合。(2)未就上開刑法修正後，刑法第三十三
    條第五款罰金最低額之規定，予以說明比較，亦有未洽。(3)
    被告自綽號「小胖」處，取得具有殺傷力子彈之數量為10顆
    ，原判決認定為11顆，亦有所誤。被告上訴意旨否認改造槍
    枝並為上述辯解，指摘原判決不當，雖無理由，惟原判決既
    有上述可議之處，即屬無可維持，自應由本院將原判決撤銷
    改判。爰審酌被告前有違反槍砲彈藥刀械管制條例案件之前
    科紀錄，明知未經主管機關許可不得製造、持有槍、彈，仍
    予為之，對社會治安造成潛在之危險，雖其未曾以之犯罪，
    尚未因此造成公眾或他人之現實惡害，惟考量被告製造手槍
    二支、持有具殺傷力子彈十二顆之數量，及被告於本院避重
    就輕之應訊態度等一切情狀，分別量處如主文第二項所示之
    刑，並定其應執行之刑，及就宣告刑、執行刑均諭知罰金易
    服勞役之折算標準。查， 刑法第42條第2項原規定：「易服
    勞役以1元以上3元以下折算1日。 但勞役期限不得逾六個月
    」、第3項規定：「 罰金總額折算逾六個月之日數者，以罰
    金總額與六個月之日數比例折算」。又被告行為時之易服勞
    役折算標準， 業據修正前罰金罰鍰提高標準條例第2條規定
    ，就其原定數額提高為100倍折算1日。惟95年7月1日修正公
    布施行之刑法第42條第3項規定：「 易服勞役以新臺幣1000
    元、2000元或3000元折算一日。但勞役期限不得逾一年」，
    第五項規定：「罰金總額折算逾一年之日數者，以罰金總額
    與一年之日數比例折算‧‧‧」。比較修正前後之易服勞役
    折算標準，因本件宣告刑、執行刑所定併科罰金部分之金額
    無論以新、舊法之標準折算勞役期限均未逾越六個月，自應
    以裁判時即修正後之刑法第42條第3項前段規定， 有利於被
    告， 爰依修正後刑法第42條第3項前段規定，諭知易服勞役
    折算之標準。
六、扣案仿ＦＮ廠一九一○型半自動手槍製造之改造手槍二支（
    含彈匣二個，槍枝管制編號：0000000000號、0
    000000000號）係違禁物，應依修正前刑法第三十
    八條第一項第一款規定沒收之。另扣案之黑色帆布手提包一
    個，係屬被告所有，供其盛裝前述槍、彈所用、小鐵盒一個
    亦係被告所有，供其盛裝子彈之用，已據被告於原審供明在
    卷，爰依修正前刑法第三十八條第一項第二款規定，宣告沒
    收之。至扣押具有殺傷力之子彈十二顆，業經鑑驗試射，而
    喪失其違禁物之性質，另三顆則不具殺傷力，均不為沒收之
    諭知，附此敘明。
據上論結，應依刑事訴訟法第三百六十九條第一項前段、第三百
六十四條、第二百九十九條第一項前段，槍砲彈藥刀械管制條例
第八條第一項、第十二條第四項，刑法第二條第一項，第十一條
前段、第四十七條、第四十二條第三項前段、第五十一條第七款
、（修正刪除前）第五十六條、（修正前）第五十一條第五款、
（修正前）第三十八條第一項第一款、第二款，判決如主文。
本案經檢察官甲○○到庭執行職務。
中　　華　　民　　國　　96　　年　　6 　　月　　7 　　日
            刑事第四庭    審判長法　官  洪  耀  宗
                                法　官  陳  欣  安
                                法　官  江  德  千
上列正本證明與原本無異。
如不服本判決應於收受送達後十日內向本院提出上訴書狀，其未
敘述上訴之理由者並得於提起上訴後十日內向本院補提理由書 (
均須按他造當事人之人數附繕本)。
                                書記官  吳  麗  琴
中　　華　　民　　國　　96　　年　　6 　　月　　7 　　日
【附錄論罪科刑法條】
槍砲彈藥刀械管制條例第八條第一項：
未經許可，製造、販賣或運輸鋼筆槍、瓦斯槍、麻醉槍、獵槍、
空氣槍或第四條第一項第一款所定其他可發射金屬或子彈具有殺
傷力之各式槍砲者，處無期徒刑或五年以上有期徒刑，併科新臺
幣一千萬元以下罰金。
槍砲彈藥刀械管制條例第十二條第四項：
未經許可，持有、寄藏或意圖販賣而陳列子彈者，處5年以下有
期徒刑，併科新台幣300萬元以下罰金。
